【裁判字號】    95,上,934
【裁判日期】    980122
【裁判案由】    撤銷贈與等
【裁判全文】
臺灣高等法院民事裁定                   95年度上字第934號
上  訴  人    丙○○○
兼訴訟代理人  乙○○
被  上訴人    甲○○
訴訟代理人    蔡慧玲律師
              周炳成律師
上列當事人間撤銷贈與等事件，本院裁定如下：
    主      文
本院於民國九十六年十二月二十五日所為停止訴訟程序之裁定撤
銷。
    理      由
一、本件被上訴人主張其對上訴人乙○○有借款債權存在，上訴
    人乙○○將坐落臺北市○○區○○段5小段468地號土地所有
    權應有部分一萬之255，及其上門牌號碼臺北市士林區○○
    ○路○段290巷21弄2號房屋所有權全部贈與上訴人丙○○○
    ，損害其債權，其雖已假扣押查封上訴人乙○○所有坐落台
    北市○○街244巷19號房屋及坐落基地，惟該不動產已另有
    訴外人林如心之扣押債權530萬元存在，其所假扣押之財產
    不足清償其債權，爰依民法第244條第1項規定起訴請求撤銷
    上訴人間就坐落臺北市○○區○○段5小段468地號土地所有
    權應有部分一萬之255，及其上門牌號碼臺北市士林區○○
    ○路○段290巷21弄2號房屋所有權全部之贈與行為。上訴人
    則抗辯被上訴人所假扣押之財產已足清償兩造間之債務，並
    無詐害債權情事，且其已對訴外人林如心提起債務人異議之
    訴，並經本院94年度上字第808號判決勝訴在案。本院爰依
    上訴人之聲請，於96年12月25日裁定本件於該事件判決確定
    前停止訴訟程序。
二、按停止訴訟程序之裁定，法院得依聲請或依職權撤銷之，民
    事訴訟法第186條定有明文。而民事訴訟法第186條規定中止
    訴訟程序之裁定，法院得撤銷之，是中止訴訟程序之裁定，
    不惟中止應終竣之事由發生時，不可不予撤銷，即在此項事
    由發生前，如法院認為有必要時，亦得予以撤銷（最高法院
    26年滬聲字第14號判例參照）。茲查，被上訴人以其對上訴
    人乙○○有借款債權存在訴請上訴人乙○○返還借款事件，
    業經臺灣士林地方法院91年度重訴字第527號、本院94年重
    上338號判決、最高法院96年度台上字第633號判決、本院96
    年度重上更(一)字第81號判決、及最高法院97年度台上字第
    2437號判決駁回被上訴人之訴確定，有各該判決在卷可稽（
    見原審卷一第166至173頁、本院卷一第42至50頁、第175至
    178頁、本院卷二第6至14頁）。被上訴人對上訴人乙○○之
    借款債權既已確定不存在，本院認本件訴訟事件已無俟前揭
    民事事件訴訟終結後，始行本件訴訟程序之必要，爰依民事
    訴訟法第186條規定，裁定如主文所示。
中    華    民    國    98    年    1     月    22    日
                    民事第三庭
                        審判長法  官  林敬修
                              法  官  吳青蓉
                              法  官  張靜女
正本係照原本作成。
如不服本裁定，應於收受送達後10日內向本院提出抗告狀，並應
繳納抗告費新台幣１千元。
中    華    民    國    98    年    1     月    23    日
                              書記官  廖麗蓮


司法院資訊處製作；財團法人民間司法改革基金會備份。
